# 请大家判断这是否属于关联交易？

提问人：老壁虎 时间：2011-07-06 13:38:28
某市建设投资公司A，出资人为市经济技术开发区管委会（独资）。A成立后，A又注册成立了全资子公司B。
此后，管委会委托B代建工程，B按管委会拨款的一定比例确认代建费收入。
问题：B和管委会之间的代建交易是不是关联交易？
这是在下本次发债审计所遇到的问题，一进难以判断。项目经理说，按书上的观点，管委会不是关联方。 理由是："1.，以及因与该企业发生大量交易而存在经济依存关系的单个客户、供应商、特许商、经销商和代理商之间，不构成关联方关系。 "面对着这么个公司的业绩有不少是靠管委会委托代建所撑起来的事实 ，我一时想不通了。项目经理坚持认为不是关联交易。
我所能想通的就是，管委会属于与企业B发生日常往来的资金提供者、公用事业部门、政府部门和机构，所以不构成关联方，既然关联方关系都不存在，他们之间的交易就算不上关联交易了。
但我还是有点疑惑。有人能解惑吗？感谢不尽~~

回答人：chenyiwei
如果“出资人为市经济技术开发区管委会（独资）”，则管委会与A、B之间的关系就不仅仅是“与企业B发生日常往来的资金提供者、公用事业部门、政府部门和机构”的关系，而是股东和被投资企业之间的关系，应作为关联方看待。

回答人：chenyiwei
回复 ldl3309 的帖子
“日常往来”不包含投资与被投资的关系。
国资委与所出资企业之间的关系，是由《企业国有资产法》、《企业国有资产监督管理暂行条例》等法律法规规范的，即主要行使出资人职责而不干预企业的日常经营活动。而管委会作为出资人，其与所投资企业之间的关系是否具有该项特征？如果管委会在该交易中所起的作用更接近于股东，则作为关联方的可能性较大。

回答人：chenyiwei
回复 chdsx 的帖子
从逻辑关系上讲，是先认定参与交易的双方或各方之间存在关联方关系，然后才是认定相关的交易是关联方交易，而不是反过来先认定关联方交易，再反推出交易各方之间是关联方。 这里的“其他关联方关系”是指《企业会计准则第 36 号——关联方披露》第四条和《讲解 2010 》中的相应内容所指的构成关联方关系的情形，即双方之间存在控制、共同控制或重大影响关系，或者主要投资者个人、关键管理人员个人及其家庭成员等个人关系；或者同受一方控制或重大影响的关系，不包括准则第五条所指的“ 仅与企业存在下列关系”的情形。 另外，对于你说的“在实际业务中，若同受国资委控制的国企发生重大交易，如担保，借款，投资时，这些交易一般都是由国资委在背后最终控制”，我认为不能如此绝对。当然确实有很多此类交易是由国资委在背后主导，直接参与交易条款的制定，而不仅仅起到审批和监管的作用。但也有不少此类交易是双方直接谈判的结果，体现交易双方的意志，是为了实现交易双方各自的经济利益最大化，国资委在其中不直接参与双方的谈判和签约过程，仅仅是依照相关法律法规规定履行作为出资人的监管和审批职能，这种交易就不能认为是“国资委在背后最终控制”的。

回答人：chenyiwei
回复 chdsx 的帖子
不是这样理解。是指所评价的两个国有企业之间是否存在控制、共同控制、重大影响、同受一方控制或共同控制、有同一关键管理人员等构成关联方关系的情形。